【裁判字號】    97,台上,1594
【裁判日期】    970411
【裁判案由】    違反毒品危害防制條例
【裁判全文】
最高法院刑事判決            九十七年度台上字第一五九四號
上  訴  人  甲○○
上列上訴人因違反毒品危害防制條例案件，不服台灣高等法院台
中分院中華民國九十七年一月二日第二審判決（九十六年度上訴
字第二八七九號，起訴案號：台灣台中地方法院檢察署九十六年
度偵字第九四三０號），提起上訴，本院判決如下：
    主  文
上訴駁回。
    理  由
按刑事訴訟法第三百七十七條規定，上訴於第三審法院，非以判
決違背法令為理由，不得為之。是提起第三審上訴，應以原判決
違背法令為理由，係屬法定要件。如果上訴理由書狀並未依據卷
內訴訟資料，具體指摘原判決不適用何種法則或如何適用不當或
所指摘原判決違法情事，顯與法律規定得為第三審上訴理由之違
法情形，不相適合時，均應認其上訴為違背法律上之程式，予以
駁回。本件原判決認定上訴人甲○○有原判決事實欄所載犯行，
係依憑上訴人於警詢、偵查中、第一審之供述，暨扣案上訴人所
有供販賣之第二級毒品甲基安非他命兩包（驗餘合計淨重七五．
三七二七公克）、內政部警政署刑事警察局民國九十六年五月十
四日刑鑑字第０九六００六六七０七號鑑定書、行政院衛生署草
屯療養院草療鑑字第０九六０００四三一六號鑑定書、供販賣第
二級毒品所用之毒品外包裝袋二個、ＡＮＹＣＡＬＬ牌行動電話
一支及門號0000000000號ＳＩＭ卡一張、供販賣第二
級毒品預備之夾鏈袋一包等證據，因而維持第一審論處上訴人販
賣第二級毒品（累犯）罪刑（有期徒刑七年三月）之判決，駁回
上訴人此部分在第二審之上訴。已敘明所憑之證據及其認定之理
由。對於上訴人矢口否認有販賣第二級毒品之犯行，所辯：係與
綽號「阿國」者合資新台幣（下同）七十二萬元，向綽號「阿翔
」者購買第二級毒品甲基安非他命半公斤，其購入上開第二級毒
品甲基安非他命係供己施用，並非用以販賣云云，何以係卸責之
詞，無可採信，亦已依據卷內資料逐一指駁。從形式上觀察，原
判決並無違背法令之情形存在。上訴意旨略稱：原判決對於上訴
人同意搜索是否出於自願，未詳予審查是否合法，遽依上訴人已
簽立同意搜索書即不採其辯解，有判決不備理由之違法。另原判
決係以上訴人與持用門號0000000000號行動電話者之
對話電話譯文用以認定上訴人有販賣牟利之意圖，惟該持用門號
0000000000號行動電話者為何人，該人有無施用毒品
甲基安非他命之行為，卷內並無證據可考，逕認上訴人有販賣營
利意圖，論述實屬牽強。又本件自警方監聽上訴人持用之000
0000000號行動電話至查獲時止，歷時近一個月，僅發現
上訴人與人討論合資購買毒品，全無轉售營利之內容，亦無下游
或藥腳來電詢問有無毒品可以購買，足證上訴人無意於販售，原
判決如何認定上訴人基於營利犯意而購入，未說明所憑之證據與
認定之理由。再上訴人販入毒品轉賣後所得利益為何，買賣之間
有無差價利潤可圖，攸關上訴人販賣毒品意圖營利主觀要件之事
項，原判決亦未於理由內論述其憑以認定之證據，同有理由不備
之違法云云。經查，按證據之取捨及證據證明力如何，均屬事實
審法院得自由裁量、判斷之職權，苟其此項裁量、判斷，並不悖
乎通常一般之人日常生活經驗之定則或論理法則，又於判決內論
敘其何以作此判斷之心證理由者，即不得任意指摘其為違法，據
為提起第三審上訴之合法理由。而認定犯罪事實所憑之證據，並
不以直接證據為限，間接證據亦包括在內，審理事實之法院綜合
卷內之直接、間接證據，本於推理作用，於通常一般之人均不致
有所懷疑，得確信其為真實之程度者，即得據之為有罪之認定。
原判決已敘明，本件扣押之毒品等物，係員警經上訴人同意搜索
後，在台南市○區○○路一段一六０號九樓之七上訴人住處扣案
等情，有同意搜索書、搜索筆錄、扣押物品目錄表及上訴人之警
詢、偵查筆錄在卷，核與刑事訴訟法第一百三十一條之一同意搜
索之程序相符，上訴人在警詢及偵查中復明確供述其有同意員警
進行搜索等情，是上開因搜索而扣押之物品，自得作為證據。次
依原判決所載及卷附通訊監察內容分析，可知上訴人確實為綽號
「阿國」及綽號「阿翔」者，居間連繫前開毒品交易情事，並與
綽號「阿國」及其友人等共同向綽號「阿翔」販入半公斤甲基安
非他命毒品，由上訴人分得二兩一錢之甲基安非他命，且上訴人
於該毒品交易完成後，短短不到半小時之時間內，即以所有前開
0000000000號行動電話對外聯絡，告知對方其剛販入
之甲基安非他命品質不錯之訊息，顯係用以招徠有意購毒者與之
為甲基安非他命之交易等情。經核與證據法則並無違背。原判決
復說明，毒品危害防制條例第四條第二項所稱販賣第二級毒品，
不以販入之後復行賣出為要件，祗須以營利為目的，購入或賣出
有一於此，其犯罪即屬成立。上訴人自始以販出營利之意圖而販
入本件第二級毒品甲基安非他命，迄為警查獲時，雖尚未賣出，
惟其原先之販入行為業已完成，仍屬販賣既遂。亦無不合。原判
決綜合各種相關證據，認定上訴人有本件犯行，就案內有關證據
，本於調查所得心證，分別定其取捨而為事實上之判斷，均已於
理由內詳加說明。並無上訴意旨所指之違背法令。其餘上訴意旨
，無非係對事實審法院採證認事之職權行使及原審已調查、理由
已說明或與本件犯罪構成要件無關之事項，仍執陳詞，徒憑己見
漫事爭執，亦非適法之上訴第三審理由。衡以上述說明，應認其
上訴為違背法律上之程式，予以駁回。
據上論結，應依刑事訴訟法第三百九十五條前段，判決如主文。
中    華    民    國  九十七  年    四    月   十一   日
                      最高法院刑事第七庭
                          審判長法官  洪  清  江
                                法官  石  木  欽
                                法官  韓  金  秀
                                法官  陳  晴  教
                                法官  李  錦  樑
      本件正本證明與原本無異
                                      書  記  官
中    華    民    國  九十七  年    四    月  二十八  日
                                                      m


司法院資訊處製作；財團法人民間司法改革基金會備份。
